# 会计利润与所得税费用调整过程国外汇率差异填哪里

提问人：donney_lixc 时间：2017-07-17 15:25:44
在做会计利润与所得税费用调整过程表的过程中，请问一下，国外子公司折算过程中的所得税 汇率差异 怎么填？

回答人：chenyiwei
具体指什么？因为该调节表中的项目一般都是按照平均汇率折算，所以在折算该表的过程中一般不会新增汇率差异项目。子公司自身报表中的外币折算差额为其他综合收益，不影响净利润，无需列入该调节表。